【裁判字號】    98,訴,20
【裁判日期】    980605
【裁判案由】    請求給付依和解書內容
【裁判全文】
臺灣基隆地方法院民事判決                98年度訴字第20號
原      告  子○○
                        號5樓.
            丁○○
            戊○○
            卯○○
                        2號4.
            庚○○
            乙○○
                        樓
            丑○○
                        3樓
            寅○○
            癸○○
兼  上四人
訴訟代理人  辛○○
原      告  丙○○
兼  上一人
訴訟代理人  辰○○
原      告  己○○
兼  上一人
訴訟代理人  甲○○
被      告  壬○○○○○○
                      現於台灣桃園女子監獄
上列當事人間請求請求給付依和解書內容事件，本院於民國98年
5月27日言詞辯論終結，判決如下：
    主  文
被告應給付原告如附表所示之金額，及均自民國九十四年七月五
日起至清償日止，按年息百分之五計算之利息。
訴訟費用由被告負擔。
    事實及理由
一、按訴狀送達後，原告不得將原訴變更或追加他訴，但擴張或
    縮減應受判決事項之聲明者，不在此限，民事訴訟法第255
    條第1項第3款定有明文。原告原起訴請求被告應各給付原告
    子○○、丁○○、戊○○、卯○○、乙○○、丑○○、寅○○、辛○○、丙○○、辰○○、己○○、甲○○如附表所示
    之金額，及自民國（下同）94年7月5日起至清償日止，按年
    息5％計算之利息；嗣於98年2月27日以民事起訴補訴狀追加
    癸○○、庚○○二人為原告，並擴張訴之聲明為被告應給付
    原告等14人如附表所示之金額，及自94年7月5日起至清償日
    止，按年息5％計算之利息，核與前揭規定相符，應予准許
    。
二、原告起訴主張：被告自任會首，先後召集兩個合會如下：(一)
    含會首共45會，會期自91年3月5日至94年11月5日止，每會
    會款1萬元；(二)含會首共35會，會期自92年10月5日至95年8
    月5日，每會會款2萬元。然被告竟利用其擔任會首之便，冒
    名參與前開二合會並詐取合會金，至該二合會均進行至94年
    6月5日即無法繼續進行，宣告倒會。嗣後被告雖與原告等人
    和解，並承諾給付原告如附表所示之金額，及自94年7月5日
    起至清償日止，按年息5％計算之利息，詎被告迄今仍藉詞
    拖延，拒不返還，為此提起本件訴訟等語。
三、經查，原告主張之事實，業據其提出請求會款明細表、台灣
    士林地方法院97年度訴字第859號民事判決等件影本為證，
    並經本院依職權調閱台灣士林地方法院檢察署94年偵字第
    12359號偵察卷宗、台灣士林地方法院95年度訴字第898號刑
    事卷宗、台灣高等法院97年度上訴字第1463號刑事卷宗，查
    核屬實，復經被告於本院言詞辯論期日而為認諾（見本院98
    年5月27日言詞辯論筆錄），應堪信為真實。從而，原告
    依和解契約之法律關係請求被告給付如主文第1項所示之本
    金、利息，為有理由，應予准許。
四、據上論結，本件原告之訴為有理由，依民事訴訟法第384條
    、第78條，判決如主文。
中    華    民    國    98    年    6     月    5     日
                  民事庭法  官  蔡聰明
以上正本係照原本作成。
對於本件判決如有不服，應於收受送達後20日內向本院提出上訴
書狀，敘述上訴之理由，上訴於臺灣高等法院，並按他造當事人
之人數附具繕本。
中    華    民    國    98    年    6     月    5     日
                        書記官  林蔚菁
┌───────────────┐
│附表：98年度訴字第20號        │
├──┬────┬───────┤
│編號│原告姓名│金額（新台幣）│
├──┼────┼───────┤
│ １ │子○○  │109,583元     │
├──┼────┼───────┤
│ ２ │丁○○  │54,791元      │
├──┼────┼───────┤
│ ３ │戊○○  │20,570元      │
├──┼────┼───────┤
│ ４ │卯○○  │20,570元      │
├──┼────┼───────┤
│ ５ │庚○○  │20,570元      │
├──┼────┼───────┤
│ ６ │乙○○  │54,791元      │
├──┼────┼───────┤
│ ７ │丑○○  │41,139元      │
├──┼────┼───────┤
│ ８ │寅○○  │20,570元      │
├──┼────┼───────┤
│ ９ │癸○○  │61,709元      │
├──┼────┼───────┤
│ １０ │辛○○  │54,791元      │
├──┼────┼───────┤
│  │丙○○  │75,361元      │
├──┼────┼───────┤
│  │辰○○  │20,570元      │
├──┼────┼───────┤
│  │己○○  │54,791元      │
├──┼────┼───────┤
│  │甲○○  │54,791元      │
└──┴────┴───────┘


司法院資訊處製作；財團法人民間司法改革基金會備份。
